【裁判字號】    95,易,750
【裁判日期】    950728
【裁判案由】    毒品危害防制條例
【裁判全文】
臺灣士林地方法院刑事判決               95年度易字第750號
公  訴  人  臺灣士林地方法院檢察署檢察官
被      告  甲○○
                    現於臺灣臺北監獄執行中
上列被告因毒品危害防制條例案件，經檢察官提起公訴（95年度
毒偵字第827 號）及移送併案審理（臺灣板橋地方法院檢察署95
年度毒偵字第1199號），被告於本院準備程序中就被訴之事實為
有罪之陳述，經本院合議庭裁定改由受命法官獨任依簡式審判程
序審理並判決如下：
    主  文
甲○○連續施用第二級毒品，處有期徒刑伍月，如如易科罰金以
新台幣玖佰元即銀元參佰元折算壹日。
扣案之專供施用安非他命之吸食器壹組沒收銷燬。
  事  實
一、甲○○前因施用毒品案件，經送觀察、勒戒後，認無繼續施
    用毒品傾向，於民國94年7 月12日釋放出所，並經臺灣士林
    地方法院檢察署檢察官以94年度毒偵字第1268號、毒偵緝字
    第99號為不起訴處分確定。猶不知悔改，復於前案觀察、勒
    戒執行完畢釋放後5年內，又基於施用第2 級毒品安非他命
    之概括犯意，先於94年10月22日上午7 時45分許，為警採尿
    時回溯96小時內某時，在臺北縣中和市○○街其租屋處，施
    用第2 級毒品安非他命，為警於同日上午4 時許，在臺北縣
    永和市○○路222 號前查獲，並扣得安非他命吸食器1 組，
    復又自95年2 月初起至同年月11日止，在臺北縣淡水鎮六塊
    厝14之1 號住處，連續施用第2 級毒品安非他命多次，嗣為
    警於95年2 月12日下午3 時5 分許，在臺東縣達仁鄉森永派
    出所前查獲，經採集其尿液送驗後，呈安非他命及甲基安非
    他命陽性反應，始悉上情。
二、案經臺東縣警察局大武分局報告臺灣臺東地方法院檢察署呈
    請臺灣高等法院檢察署令轉臺灣士林地方法院檢察署檢察官
    偵查起訴及臺灣板橋地方法院檢察署移送併辦。
      理  由
一、上揭犯罪事實，業據被告於本院審理時坦承不諱，而被告經
    警於95年年2 月12日查獲採尿經送慈濟大學濫用藥物鑑驗中
    心檢驗結果，呈安非他命類陽性反應，有該中心收件日期95
    年2 月17日檢驗總表1 紙，及另次於94年10月22日經警採尿
    送臺灣檢驗科技股份有限公司以氣相層析質譜儀檢驗法鑑驗
    結果，呈安非他命類陽性反應，有該公司94年11月14日CH
    ／2005／B0241 號濫用藥物尿液檢驗報告1 紙，在偵查卷可
    稽，是被告自白連續施用第2 級毒品非他命，應認與事實相
    符，而可採信，前開事實應堪認定。又被告前因施用毒品案
    件，經法院裁定送觀察、勒戒於94年7 月12日因免予繼續執
    行出監，而執行完畢。有臺灣高等法院被告全國前案紀錄表
    在卷可稽，是被告本次係於觀察、勒戒執行完畢釋放後5年
    內，再犯施用毒品罪，自應依法追訴處罰。
二、核被告所為，係犯毒品危害防制條例第10條第2 項之施用第
    2 級毒品罪。按被告行為後，刑法第2 條法律變更適用及第
    56條連續犯及第41條易科標準之規定，已於94年1 月7 日經
    立法院修正三讀通過，總統命令公布，於95年7 月1 日施行
    ，該法第2 條係規範行為後法律變更適用所生新舊法律比較
    適用之準據法，於新法施行後，應適用新法第2 條第1 項之
    規定，為「從舊從輕」之比較。被告先後多次吸食安非他命
    之犯行，時間緊接，犯罪構成要件相同，顯係基於概括犯意
    而為之，惟被告行為後，刑法第56條連續犯之規定，業於94
    年1 月7 日修正公布刪除，並於95年7 月1 日施行，則被告
    之犯行，因行為後新法業已刪除連續犯之規定，此刪除雖非
    犯罪構成要件之變更，但顯已影響行為人刑罰之法律效果，
    自屬法律有變更，依新法第2 條第1 項規定，比較新、舊法
    結果，仍應適用較有利於被告之行為時法律即舊法論以連續
    犯1 罪並加重其刑（最高法院95年第8 次刑事庭會議決議參
    照）。又被告於犯罪時之刑法第41條第1 項前段規定：「犯
    最重本刑為5 年以下有期徒刑以下之刑之罪，而受6 個月以
    下有期徒刑或拘役之宣告，因身體、教育、職業、家庭之關
    係或其他正當事由，執行顯有困難者，得以1 元以上3 元以
    下折算1 日，易科罰金。」又修正前罰金罰鍰提高標準條例
    第2 條（於95年7 月1 日修正刪除）規定，就其原定數額提
    高為100 倍折算1 日，則本件被告行為時之易科罰金折算標
    準，最高得以銀元300 元折算1 日，經折算為新臺幣後，應
    以新臺幣900 元折算為1 日。惟95年7 月1 日修正公布施行
    之刑法第41條第1 項前段則規定：「犯最重本刑為5 年以下
    有期徒刑以下之刑之罪，而受6 個月以下有期徒刑或拘役之
    宣告者，得以新臺幣1000元、2000元或3000元折算1 日，易
    科罰金。」比較修正前後之易科罰金折算標準，以修正前之
    規定，較有利於被告，則應依修正後刑法第2 條第1 項前段
    ，適用修正前刑法第41條第1 項前段規定，定其折算標準。
    又起訴書雖僅敘及被告自95年2 月初起至同年月11日止有施
    用第2 級毒品安非他命之犯行，而未記載被告於94年10月22
    日上午7 時45分許，為警採尿前回溯96小時內某時，有施用
    第2 級毒品安非他命之犯行，然此部分與已起訴論罪之犯行
    間具有連續犯之裁判上1 罪關係，應為起訴效力所及，本院
    自應併予審究。爰審酌被告已有施用毒品之前科，且經觀察
    、勒戒治療程序，仍無法戒除毒癮復又觸犯本件犯行，顯示
    其無戒絕之決心，及施用毒品係傷害自身健康，所生危害非
    鉅，及犯後坦承犯行態度尚稱良好，等一切情狀，量處如主
    文所示之刑，並依刑法修正前第41條第1 項前段之規定，諭
    知易科罰金之折算標準。扣案專供施用安非他命之吸食器1
    組，應依同條例第18條第1 項前段規定宣告沒收銷燬之。
據上論斷，應依刑事訴訟法第273 條之1 第1 項、第299 條第1
項前段，毒品危害防制條例第10條第2 項、第18條第1 項前段，
修正後刑法第2 條第1 項前段、刑法第11條、修正前刑法第56條
、修正前刑法第41條第1 項前段，修正前罰金罰鍰提高標準條例
第2 條，現行法規所定貨幣單位折算新台幣條例第2 條，判決如
主文。
本案經檢察官王以文到庭執行職務。
中    華    民    國    95    年    7     月    28    日
                  刑事第一庭法  官  賴邦元
以上正本證明與原本無異。
如不服本判決，應於判決送達後10日內，向本院提出上訴狀。
                            書記官  游意婷
中    華    民    國    95    年    7     月    28    日
毒品危害防制條例第10條
施用第一級毒品者，處 6 月以上 5 年以下有期徒刑。
施用第二級毒品者，處 3 年以下有期徒刑。


司法院資訊處製作；財團法人民間司法改革基金會備份。
